# 划拨土地出租收益上缴的预提处理

提问人：cherry0910 时间：2021-05-11 10:19:00
请教陈版，根据省自然资源厅规定，划拨地出租需要计算并上缴部分出租收益（规定：划拨建设用地使用权出租收益缴纳标准及征缴办法由市县人民政府确定，划拨建设用地使用权长期出租，或部分用于出租且宗地可分割的，应依法补办出让、租赁等有偿使用手续）；但地方政府没有出台具体的上缴标准，在IPO申报期内，政府专门出文件，同意企业待地方政府明确上缴标准后，再确定具体金额，那企业在申报期内还要暂估计提上缴金额吗？谢谢。本人认为出具的文件是说同意企业待地方政府明确上缴标准后，再确定具体金额，那申报期内因为不可计量，可以暂不计提。

回答人：chenyiwei
虽然理论上对于不能可靠计量的负债可以不确认，但在IPO申报前，为何不先解决划拨用地的处置问题？发行人继续使用划拨地的情况很少见，这种不确定性本身也会成为IPO申报的障碍。

提问人：cherry0910 时间：2021-05-12 17:15:06
划拨地已经在申报前办理出让变性，但在未变性前（申报期内），划拨地上的出租收益因具体计算标准不确定，而无法计量，故拟不做预提处理，是否会被认为会计处理不谨慎？

回答人：chenyiwei
很可能会有这类质疑，至少建议尽快消除该不确定性。